最　高　行　政　法　院　裁　定
                                      100年度裁字第304號
抗  告  人　鐘士岳
上列抗告人因與相對人南投縣政府間都市更新條例事件，對於中
華民國99年10月7日臺中高等行政法院99年度訴字第191號裁定，
提起抗告，本院裁定如下︰
　　主  文
抗告駁回。
抗告訴訟費用由抗告人負擔。
　　理  由
一、按抗告法院認抗告為不合法或無理由者，應為駁回抗告之裁
    定。
二、本件原裁定以：（一）抗告人請求撤銷之處分為相對人95年
    1月3日府地權字第09500088090號函。經查該函係政府就徵
    收補償部分發給徵收補償費之執行行為，係一事實行為，受
    補償人自不得對該行為提起訴願及撤銷行政訴訟。（二）退
    步言之，縱認抗告人亦有對相對人94年11月15日府地權字第
    09402263542號公告（下稱相對人公告函）及內政部94年11
    月8日臺內地字第0940070999號函（下稱內政部函）聲明不
    服。然查，本件南投縣中寮鄉公所辦理「中寮永平都市更新
    地區都市更新單元六南側五米道路工程」，其中內政部函未
    寄發給抗告人或其被繼承人鐘萬周，鐘萬周於95年9月4日針
    對內政部函提起訴願，因訴願逾期而決定不受理，並因鐘萬
    周未提起行政訴訟而告確定。至於相對人94年公告函，其公
    告期間為94年11月15日至同年12月15日，相對人並以94年11
    月15日府地權字第09402263543號函通知訴外人鐘萬周，然
    訴外人鐘萬周並未於徵收公告期間內提出異議或逕提訴願，
    自已因行政救濟期間屆滿而告確定；另抗告人對相對人94年
    公告函不服，於97年12月11日提起訴願及行政訴訟，均因抗
    告人未於法定不變期間內提出異議或訴願而敗訴確定。雖抗
    告人主張自91年9月6日起陸續就系爭徵收處分表示不服，然
    顯非針對上揭處分所為，自不能認有對上揭處分提起行政救
    濟之意。抗告人對於非行政處分及對於已確定之行政處分提
    起撤銷訴訟，為起訴不備其他要件，應以裁定駁回。
三、抗告意旨略謂：（一）行政院92年9月21日重建會開闢道路
    補助款之原意，應經道路用地所有權人全數同意無償提供，
    然92年9月26日取得重建會補助款後，縣政府有關人員濫用
    職權辦理道路用地徵收，有違補助款原意而建成一條無法進
    出之道路；另縣政府一意孤行而未考慮體諒所有權人之權益
    ，顯有違誤。（二）抗告人於91年9月6日迄今，對系爭計畫
    予以陳情，然南投縣政府行政救濟科人員為錯誤之指導，致
    無法保障民眾之利益。（三）依行政院95年6月1日院台訴字
    第0950087198號函覆會議結論，陳情書應視同訴願之提起等
    語。
四、本院查：關於相對人95年1月3日府地權字第09500088090號
    函，原裁定認其非行政處分，不得提起撤銷行政政訴訟；關
    於相對人公告函，訴外人鐘萬周並未提起異議或訴願，抗告
    人雖於97年12月11日提起訴願惟已逾期，其起訴為不合法，
    經裁定駁回確定；關於內政部函，訴外人鐘萬周於95年9月4
    日提起訴願，因訴願逾期而決定不受理，且未為行政訴訟而
    告確定；綜上，抗告人對於非行政處分及對於已確定之行政
    處分提起撤銷訴訟，其起訴不備其他要件，據以駁回抗告人
    之訴，業經原裁定詳述其認定理由在案，縱抗告人曾以陳請
    書對系爭徵收處分或公告處分不服，而發生是否視為已提起
    訴願之疑義，亦應俟陳情書視為訴願作成訴願決定後，始能
    依法提起行政訴訟，尚難於訴願期間屆滿後，逕行提起行政
    爭訟，故原裁定駁回抗告人之訴，核無不合，抗告意旨猶執
    前詞加以爭執，難認有理由，應予駁回。
五、據上論結，本件抗告為無理由。依行政訴訟法第104條、民
    事訴訟法第95條、第78條，裁定如主文。
中　　華　　民　　國　　100　 年　　1　　 月　　27　　日
                    最高行政法院第一庭
                        審判長法官　鍾　耀　光
                              法官　陳  鴻  斌
                              法官　黃　淑　玲
                              法官　鄭　小　康
                              法官　林　樹　埔

以  上  正  本  證  明  與  原  本  無  異
中　　華　　民　　國　　100　 年　　1　　 月　　28　　日
　　　　　　　　　　　　　　　書記官　王　福　瀛